臺灣高等法院刑事判決　　　　　　　　 94年度上訴字第677號
　上　訴　人　乙○○
　即被告配偶
　被　　　告　甲○○
上列上訴人因被告違反毒品危害防制條例案件，不服臺灣基隆地
方法院93年度訴字第891號，中華民國94年1月21日第一審判決 (
起訴案號：93年度毒偵字第2394號，移送併辦:94 年度毒偵字第
702號、94毒偵字第922號)，提起上訴，本院判決如下：
    主  文
原判決關於連續施用第二級毒品及應執行刑部分撤銷。
甲○○連續施用第二級毒品，累犯，處有期徒刑柒月。
其他上訴駁回。
上開撤銷改判部分所處之刑與上訴駁回部分所處有期徒刑捌月，
應執行有期徒刑壹年壹月。扣案之毒品海洛因壹包毛重零點陸公
克沒收銷燬之。
    事  實
一、甲○○前於民國 (下同)90 年間，因偽造文書案件，經法院
    判處有期徒刑6月確定，於91年2月4日執行完畢；又因施用
    第一級、第二級毒品案件，經觀察勒戒後，認無繼續施用毒
    品傾向，由臺灣基隆地方法院檢察署檢察官以93年度毒偵字
    第1771號不起訴處分確定；又因施用毒品案件，經原審以93
    年度基簡字第805號判處有期徒刑4月確定在案。猶不知悔改
    ，復基於施用第一級毒品海洛因之概括犯意，自93年11月29
    日起至同年12月31日止，連續在基隆市○○區○○路421 巷
    111之3號住處，將海洛因摻在香煙內之方式，施用第一級毒
    品海洛因3次；復另行起意，基於施用第二級毒品安非他命
    之概括犯意，分別於93年11月28日起至94年2月1日採尿時回
    溯96小時內止，連續在上址住處，以將毒品安非他命放入玻
    璃管內加熱產生煙霧後再予施用之方式，施用第2級毒品安
    非他命。嗣於93年12月1日14時20分許在基隆市○○路197號
    前為警查獲，並扣得海洛因1包毛重0.6公克，復於94年1月
    25 日22時30分、94年2月1日15時30分，分別於麥金路502-1
    號前、義二路68號前為警查獲。
二、案經基隆市警察局第一分局報請臺灣基隆地方法院檢察署檢
    察官偵查起訴，暨基隆市警察局第四分局報請臺灣基隆地方
    法院檢察署檢察官移送併辦。
    理  由
一、上揭連續施用第一級毒品海洛因及93年11月28日至12月18日
    間連續施用第二級毒品安非他命犯行，業據被告甲○○於原
    審及本院審理時坦承不諱，就94年1月15日、2月1日施用安
    非他命部分，被告則否認犯行，辯稱其並未施用。查被告為
    警查獲後，分別於93年12月1日16時、94年1月25日23時30分
    、2月1日16時15分在警局所採集之尿液，經分別送請基隆市
    衛生局、臺灣尖端先進生技醫藥股份有限公司檢驗後，確均
    呈海洛因代謝物嗎啡及安非他命陽性反應，有檢驗成績書、
    濫用藥物檢驗報告3紙 (見毒偵字第2394號卷第45頁、毒偵
    字第702號卷第12頁、毒偵第922號卷第10頁)在卷可稽。次
    查，該臺灣尖端先進生技醫藥股份有限公司係先以酵素免疫
    分析法 (EIA)篩驗，其尿液中安非他命類濃度超出檢測範圍
    ，再以氣相層析質普儀分析法 (GC/MS)確認；其檢驗方法係
    以「氣相層析儀」先將物質氣化後，再經分析管分離，由於
    各種物質之沸點及對管柱之吸附力不同，在經過檢測器
    (Detector)測定後，表現出不同之滯留時間(Retensiontime
    )，以滯留時間來判斷係何種物質；再利用「質普儀」為檢
    測器，將物質撞擊成碎片，記錄其質譜圖。因每個化合物之
    鍵結能力不同，故不同之物質會有其特定之質譜圖，因此在
    物質之判斷上有如指紋之鑑定，在理論上，扣除人為因素，
    其精確度已接近百分之百。足見被告確於94 年1月15日、2
    月1日回溯採尿前96小時內曾施用安非他命無訛，而參酌被
    告前有施用第二級毒品之犯行，嗣經採尿檢驗，均有第二級
    毒品安非他命之陽性反應，堪認其於上開期間，有連續施用
    第二級毒品安非他命之犯行。被告空言否認吸施，不足採信
    。另93年12月1日查扣之第一級毒品海洛因1包(毛重0.6公克
    )，經以檢驗試劑檢驗結果含第一級毒品海洛因成份，有毒
    品初步鑑驗報告單乙紙在卷可稽 (見毒偵字第2394號偵查卷
    第15頁)。次查被告於93年間，因施用第一級、第二級毒品
    案件，經觀察勒戒後，認無繼續施用毒品傾向，由臺灣基隆
    地方法院檢察署檢察官不起訴處分確定；嗣又因施用毒品案
    件，經臺灣基隆地方法院檢察署檢察官聲請簡易判決處刑，
    經原審判處有期徒刑4月確定，有不起訴處分書、判決書及
    本院被告前案紀錄表各1份在卷可按。從而，被告強制戒治
    期滿執行完畢後，5年內再犯本案，事證明確，堪以認定，
    應依法論科。
二、核被告所為，係犯毒品危害防制條例第10條第1項之施用第
    一級毒品罪，及同條第2項之施用第二級毒品罪。其施用前
    、後持有第一、二級毒品之低度行為，應為施用之高度行為
    所吸收，不另論罪。其先後多次施用第一、二級毒品之犯行
    ，各為時間緊接，分別犯構成要件相同之罪，顯係基於概括
    犯意所為，均屬連續犯，應分別各以一罪論並加重其刑。所
    犯二罪間犯意各別，行為互殊，應予分論併罰。本件起訴書
    雖僅敘及被告93年12月1日被查獲前，連續分別施用第一、
    二級毒品之行為，惟其餘部分與起訴施用第二級毒品部分有
    裁判上一罪之關係，為起訴效力所及，應併予審理。又被告
    有如事實欄所載之犯罪科刑及執行情形，有本院被告前案紀
    錄表在卷足稽，其於有期徒刑執行完畢後，5年以內再犯本
    件有期徒刑以上之罪，均為累犯，應遞加重之。
三、被告連續施用第一級毒品罪部分，原審以事證明確，適用毒
    品危害防制條例第10條第1項、第18條第1項前段，刑法第11
    條前段、第56條、第47條之規定，審酌被告犯罪之動機、手
    段、結果及犯後坦承犯行等一切情狀，量處被告有期徒刑8
    月，並以扣案之海洛因一包 (毛重0.6公克)，屬毒品危害防
    制條例第2條第2項第1款之第一級毒品，依毒品危害防制條
    例第18條第1項前段規定，沒收銷燬之。經核認事用法及量
    刑均無不合，被告配偶乙○○提起上訴，被告以原審量刑過
    重、請求從輕量刑云云，為無理由，此部分應予駁回。
四、被告連續施用第二級毒品安非他命罪部分，原審以罪證明確
    ，而予論罪科刑，固非無見。惟對被告93年12月1日被查獲
    以後之犯行，原審未及審酌，容有未洽。被告配偶乙○○提
    起上訴，被告以原審量刑過重等語為補充上訴之理由，固非
    有理，惟原判決既有可議，自應由本院將原判決就連續施用
    第二級毒品及定執行刑部分撤銷改判。爰審酌被告前曾施用
    毒品，經觀察勒戒後仍不知悔悟，再度施用安非他命，於經
    起訴審理中仍再連續施用，而分別為警查獲多次，足見仍不
    知悔改，及施用毒品戕害身心、危害社會秩序及被告犯後態
    度等一切情狀，量處如主文第2項所示之刑。並就撤銷改判
    之部分與上訴駁回部分定其應執行刑。
據上論斷。應依刑事訴訟法第368條、第369條第1項前段、第364
條、第299條第1項前段，毒品危害防制條例第10條第2項、刑法
第11條前段、第56條、第47條、第51條第5款，判決如主文。
本案經檢察官張秋雲到庭執行職務。
中　　華　　民　　國　　94　　年　　5 　　月　　17　　日
　　　　　　　　　刑事第十五庭審判長法　官  陳榮和
　　　　　　　　　　　　　　　　　  法　官  張正亞
　　　　　　　　　　　　　　　　　  法　官  蔡國在
以上正本證明與原本無異。
施用第一級毒品部分，如不服本判決，應於收受送達後十日內向
本院提出上訴書狀，其未敘述上訴之理由者並得於提起上訴後十
日內向本院補提理由書（均須按他造當事人之人數附繕本）。
其他部分不得上訴
                                    書記官  耿鳳君
中　　華　　民　　國　　94　　年　　5 　　月　　17　　日
附錄：本案論罪科刑法條全文
毒品危害防制條例第10條
施用第一級毒品者，處6月以上5年以下有期徒刑。
施用第二級毒品者，處3年以下有期徒刑。
